臺灣高雄地方法院民事裁定
111年度小抗字第5號
抗  告  人  李昭美  
相  對  人  盧麗玉  

上列抗告人與相對人間損害賠償事件，抗告人對於民國111年3月
7日本院高雄簡易庭110年度雄小字第1248號裁定提起抗告，本院
裁定如下：
    主    文
抗告駁回。
抗告程序費用新臺幣壹仟元由抗告人負擔。 
    理    由
一、按對於小額程序之第一審判決向管轄之地方法院提起第二審
    上訴，應依民事訴訟法第77條之16之規定繳納裁判費，此為
    上訴必須具備之程式。次按對於小額程序之第一審裁判之上
    訴或抗告，非以其違背法令為理由，不得為之；上訴狀內應
    記載上訴理由，表明原判決所違背之法令及其具體內容，以
    及依訴訟資料可認為原判決有違背法令之具體事實，民事訴
    訟法第436條之24第2項、第436條之25分別定有明文。又當
    事人以違背法令為上訴理由時，其上訴狀或理由書應有具體
    之指摘，並揭示該法規之條項或其內容，若係成文法以外之
    法則，應揭示該法則之旨趣，倘為司法院解釋或最高法院之
    判例，則應揭示該判解之字號或其內容，如依民事訴訟法第
    469條所列各款事由提起上訴者，其上訴狀或理由書應揭示
    合於該條款之事實，上訴狀或理由書如未依此項方法表明者
    ，即難認為已對判決之違背法令有具體之指摘，其上訴自難
    認為合法（最高法院71年台上字第314號裁定意旨參照），
    此於抗告亦適用。如其抗告狀未依前揭方法表明理由，其上
    訴即不合法，第二審法院應依同法第436條之32第2項準用第
    444條第1項規定，以裁定駁回之。
二、抗告意旨略以：伊於民國111年3月8日收到民事裁定，決定
    提出抗告，詐欺集團是否已償還原告新臺幣（下同）9萬元
    ？為何原告要與詐欺集團和解，但不與伊和解，原告20萬元
    均已失而復得，沒有任何損失，憑什麼伊要賠原告9萬元。
    伊這3個月以來都在住院開刀，至今還欠醫院手術費無法償
    還。伊因脊椎骨折開刀治療，不良於行，無法走路，乃委託
    朋友於111年1月拿1,500元與醫療證明書至法院繳錢，但收
    件人員以為伊朋友只是要繳醫療證明書資料，於是表示繳資
    料是不收錢的，收件人員收下資料後執意不收錢，伊朋友只
    好把1,500元拿回來，因當時收件人員會錯意，伊沒繳1,500
    元等語。
三、經查，抗告人於110年11月12日具狀提起第二審上訴，因未
    據繳納裁判費（見原審卷第181至201頁），經原審於110年1
    1月16日裁定命其於收受該裁定後5日內補繳裁判費1,500元
    ，該裁定於111年1月12日寄存送達，有送達證書在卷可稽（
    見原審卷第241頁），依民事訴訟法第138條第2項規定，已
    於同年1月22日發生送達效力。抗告人於111年2月8日檢附診
    斷證明書具狀雖稱「日前已繳納1,500元…」云云（見原審卷
    第243頁），然迄未繳納上訴裁判費，有本院高雄簡易庭查
    詢簡答表附卷可查（見原審卷第259至272頁），且為抗告人
    於111年4月15日所遞書狀自承無訛；而抗告人提起抗告後所
    述未繳納裁判費1,500元之原因，並未舉證以實其說，況其
    所述遭法院收件人員誤會拒收費用乙情縱然為真，惟其自11
    1年2月8日遞送答辯書及診斷證明書後，直至原審於111年3
    月7日裁定前亦均未再行依法補繳裁判費。抗告人既於收受
    補繳裁判費裁定後未依法遵期補繳第二審裁判費，原審於11
    1年3月7日認其上訴為不合法，裁定予以駁回，於法洵無違
    誤。又抗告人並未敘明原審裁定有何違背法令之處，僅係指
    摘原審判決事實認定有所違誤，然本件係就原審以未繳納上
    訴費而駁回上訴之裁定為抗告，此即非本裁定應審酌事項，
    況此乃屬事實審法院取捨證據、認定事實之職權範圍，應由
    事實審法院斟酌全辯論意旨及調查證據之結果，依自由心證
    判斷之，是抗告理由未具體指摘違背法令之具體事實，其抗
    告於法不合，應予裁定駁回。
四、據上論結，本件抗告為不合法，依民事訴訟法第436條之32
    第3項、第495條之1第1項、第444條第1項前段、第95條、第
    78條，裁定如主文。
中　　華　　民　　國　　111 　年　　4 　　月　　20　　日
              民事第五庭審判長法　官  秦慧君
　　　　　　　　　
　　　　　　　　　　　　　　　法  官  王耀霆
　　　　　　　　　　　　　　　
　　　　　　　　　　　　　　　法  官  鄭靜筠
以上正本係照原本作成。
本裁定不得再抗告。
中　　華　　民　　國　　111 　年　　4 　　月　　20　　日
                              書記官  李方云